# 关于固定资产残值

提问人：helenl 时间：2010-10-29 17:33:47
请问大家的公司，固定资产残值率都是怎么定的。 记得以前很多公司按照税法的规定来定残值率。现在税法对于残值率已经没有具体的规定了，会计上大家都是怎么处理的。 还有大家的公司有折旧年限已经过了还在继续使用的资产。如果这样的话，是不是可以假定，折旧年限并非经济使用年限。 望赐教！

回答人：chenyiwei
由于准则规定了对于净残值率和折旧年限的定期复核制度，理论上折旧年限应等于经济使用年限，不应存在已提足折旧但仍在使用的固定资产。如果还存在这种情况的，只能说明定期复核制度执行不到位，实务中根据重要性原则决定是否接受。对于存在较多固定资产已提足折旧但仍在继续使用的情况的，可建议企业变更折旧年限。